【裁判字號】    89,易,1487
【裁判日期】    890731
【裁判案由】    家庭暴力罪之傷害等
【裁判全文】
臺灣桃園地方法院刑事判決                        八十九年度易字第一四八七號
    公  訴  人  臺灣桃園地方法院檢察署檢察官
    被      告  甲○○
                乙○○
右列被告等因家庭暴力罪之恐嚇等案件，經檢察官提起公訴（八十九年度偵字第七一
六五號），本院判決如左：
    主      文
甲○○以加害生命、身體之事，恐嚇他人致生危害於安全，處罰金貳仟伍佰元，如易
服勞役以參佰元折算壹日。
甲○○、乙○○被訴傷害部分公訴不受理。
    事  實
一、甲○○與乙○○為夫妻關係，為家庭暴力防治法第三條所稱之家庭成員，二人於
    民國八十九年四月十日晚間十一時三十分許，在桃園縣桃園市○○路二八八號三
    樓住處，因細故發生爭執，竟以加害其子呂文豪生命（八十七年一月二十日生）
    、及乙○○身體之事，對乙○○恐嚇稱：「我們不要吵了，不然我們（甲○○及
    呂文豪）一起去死吧」、「下次外出再不告訴我，就要再打妳」等語，使乙○○
    心生恐懼，致生危害於其安全。
二、案經被害人乙○○訴請桃園縣警察局桃園分局報請臺灣桃園地方法院檢察署檢察
    官偵查起訴。
    理  由
壹、有罪部分：
一、訊據被告甲○○對於右揭犯罪事實坦承不諱，並經告訴人乙○○指述綦詳，此外
    ，並有診斷證明五紙附卷為憑，本件事證明確，被告犯行，洵堪認定。
二、核被告甲○○所為，均係犯刑法第三百零五條之恐嚇危害安全罪。亦屬家庭暴力
    防治法第二條第二項之家庭暴力罪。爰審酌被告之素行、犯罪之動機、目的係因
    細故而發生爭執、犯罪所生之損害尚非嚴重、及已與告訴人和好，坦承犯行之犯
    後態度等一切情狀，量處如主文所示之刑，並諭知易服勞役之折算標準，以資懲
    儆。
貳、不受理部分：
一、公訴意旨略以：被告甲○○、乙○○二人為夫妻關係，於民國八十九年四月十日
    晚間十一時三十分許，在桃園縣桃園市○○路二八八號三樓住處，因細故發生爭
    執，二人竟基於互相傷害之故意，各持木棒相互毆打，致乙○○受有右腕部瘀血
    、右小腿部後側腫脹等傷害；甲○○受有右前臂挫傷併腫之傷害。因認被告等涉
    犯刑法第二百七十七條第一項之傷害罪嫌。
二、按告訴乃論之罪，告訴人於第一審辯論終結前，得撤回其告訴，又告訴經撤回者
    ，法院應諭知不受理之判決，刑事訴訟法第二百三十八條第一項、第三百零三條
    第三款定有明文。
三、查本件被告等因傷害案件，經檢察官提起公訴，認被告等係犯刑法第二百七十七
    條第一項之傷害罪，依同法第二百八十七條之規定，須告訴乃論，茲據告訴人甲
    ○○、乙○○於本院審理中以言詞撤回告訴，並記明筆錄在卷，爰依照前開法條
    之規定，諭知不受理之判決。
據上論斷，應依刑事訴訟法第二百九十九條第一項前段、第三百零三條第三款，刑法
第三百零五條、第四十二條第二項，罰金罰鍰提高標準條例第一條前段、第二條，判
決如主文。
本案經檢察官何祖舜到庭執行職務。
中      華      民      國    八十九    年      七      月    三十一    日
                                    臺灣桃園地方法院刑事第二庭
    法 官  曾 正 耀
右正本證明與原本無異。
如不服本判決，應於送達後十日內，向本院提出上訴狀。
                                              書記官  蘇    萱
中      華        民        國    八十九     年     七     月   三十一  日
附論罪科刑依據之法條：
刑法第三百零五條
以加害生命、身體、自由、名譽、財產之事恐嚇他人，致生危害於安全者，處二年以
下有期徒刑、拘役或三百元以下罰金。


司法院資訊處製作；財團法人民間司法改革基金會備份。
